【裁判字號】    88,自,191
【裁判日期】    890229
【裁判案由】    違反電信法
【裁判全文】
臺灣士林地方法院刑事判決                          八十八年度自字第一九一號
    自  訴  人  乙○○
    被      告  丙○○
右列被告因違反電信法案件，經自訴人提起自訴，本院判決如左：
    主  文
丙○○連續意圖為自己不法之利益，以有線方式，盜接他人電信設備通信，處有期徒
刑肆月。
未扣案電話機具壹具及電話線壹條均沒收。
    事  實
一丙○○明知臺北縣淡水鎮糞箕湖五三號一樓係「金陽山賓士園別墅管理委員會」（
  以下簡稱管理委員會）辦公室，設於上址之電信設備即門號00000000號電
  話，係原任職於該管理委員會之乙○○所申請租用，供管理委員會作為投幣式公共
  電話使用，不得私自盜接使用，丙○○竟基於意圖為自己不法利益之概括犯意，於
  民國八十七年九月間，以電話線一條之有線方式，自上址外之電信箱，盜接前開電
  信設備至上址二樓其住處之電話機具一具使用，並基於概括之犯意，自八十七年九
  月起至同年十月十八日止，連續盜接利用上開電信設備通信至中國大陸桂林市，致
  使中華電信公司通訊系統不知而提供通訊服務，丙○○因而獲得相當新臺幣（以下
  同）四萬六千三百十六元之電話通訊費之不法利益，嗣因乙○○接獲電話費收據後
  查覺有異，始知上情。
二案經被害人乙○○向本院提起自訴。
    理  由
一訊據被告丙○○對於右揭時地以電話線接上開電信設備通信獲利之事實坦承不諱（
  參見本院八十八年八月十二日、同年十一月十八日訊問筆錄），惟矢口否認有何違
  反電信法之犯行，辯稱：伊曾向自訴人乙○○及管理委員會主委甲○○報備過云云
  。惟查：自訴人並未同意被告盜接電信設備通信乙節，業據自訴人乙○○指訴綦詳
  ，而管理委員會主委事前未接獲被告之報備，得知上情後立刻命被告停止盜接行為
  等情，亦據證人甲○○結證屬實（參見八十八年十月二十八日訊問筆錄）；參以被
  告收入不定，案發當時月入約三萬元，此為被告所自承（參見八十九年二月二十三
  日審判筆錄），其竟於一個半月之內，以自訴人之電話門號撥接國際電話通信四萬
  六千三百十六元，至今仍表示無力負擔，被告自始顯有為自己不法利益之意圖甚明
  。此外，並有中華電信股份有限公司淡水營業處八十八年四月十九日淡業併字第八
  八○○二七號函一件、電信費收據三件附卷可稽。被告空言指稱已徵得同意云云，
  並無任何積極證據以佐其說，顯係事後卸責之詞，不足採信，本件事證明確，被告
  犯行堪以認定，應依法論科。
二核被告所為，係犯電信法第五十六條第一項之罪。按被告犯罪後，電信法業已修正
  ，於八十八年十一月三日公布施行，該法第五十六條第一項由舊法「處五年以下有
  期徒刑、拘役或科或併科新臺幣十五萬元以下罰金」修正為「處五年以下有期徒刑
  ，得併科新臺幣一百五十萬元以下罰金」，是被告犯罪後法律已有變更，比較新舊
  法之結果，以舊法較有利於被告，爰依刑法第二條第一項但書規定，應適用最有利
  於被告之舊法。被告所為數盜接電信設備通信之行為，時間緊接，方法相同，觸犯
  犯罪構成要件相同之罪名，顯係基於概括之犯意為之，依連續犯之規定論以一罪，
  並依法加重其刑。爰審酌被告素行良好，及其犯罪之動機、目的、手段、生活狀況
  、智識程度、犯罪所生之損害及事發至今一年餘尚未清償積欠之電話費，犯罪後態
  度不佳等一切情狀，量處如主文所示之刑。
三又依電信法第六十條規定，犯五十六條之罪，其電信器材，不問屬於犯人與否，沒
  收之；本件供被告犯罪所用之電信器材電話機具一具及電話線一條，雖未扣案，然
  不能證明其業已滅失，爰依上開規定宣告沒收之。
據上論斷，應依刑事訴訟法第三百四十三條、第二百九十九條第一項前段，八十八年
十一月三日修正前電信法第五十六條第一項、第六十條，刑法第十一條、第二條第一
項但書、第五十六條，判決如主文。
中        華        民        國    八十九    年    二    月    二十九  日
                                    臺灣士林地方法院刑事第四庭
                                                法  官  陳  玉  曆
右正本證明與原本無異。
如不服本判決，應於判決送達後十日內，向本院提出上訴狀。
                                                書記官  陳  鳳  嬌
中        華        民        國    八十九    年    二    月    二十九  日
附錄本案論罪科刑法條全文：
八十八年十一月三日修正前電信法第五十六條第一項
意圖為自己或第三人不法之利益，以有線、無線或其他電磁方式，盜接或盜用他人電
信設備通信者，處五年以下有期徒刑、拘役或科或併科新壹幣十五萬元以下罰金。


司法院資訊處製作；財團法人民間司法改革基金會備份。
